【裁判字號】    90,訴,1108
【裁判日期】    901009
【裁判案由】    違反槍砲彈藥刀械管制條例
【裁判全文】
臺灣臺中地方法院刑事判決                          九十年度訴字第一一八號
    公  訴  人  台灣台中地方法院檢察署檢察官
    被      告  甲○○
    指定辯護人  本院公設辯護人
右列被告因違反槍砲彈藥刀械管制條例案件，經檢察官提起公訴（九十年度偵字第五
七八三號）及移送併辦審理（九十偵字第一０六八七號），本院判決如左：
    主  文
甲○○連續未經許可，製造可發射子彈具有殺傷力之玩具手槍，累犯，處有期徒刑陸
年陸月，併科罰金新台幣拾萬元，罰金如易服勞役，以罰金總額與陸個月之日數比
例折算，並於刑之執行完畢或赦免後，令入勞動場所強制工作參年。扣案之掌心雷手
槍壹枝（槍枝管制編號0000000000）、奧地利克拉克手槍壹枝（槍枝管制
編號0000000000）、四五手槍貳枝（槍枝管制編號0000000000
、３）、改造左輪手槍壹枝（槍枝管制編號0000000000）、改造子彈拾顆
、半成品子彈貳拾壹個、彈頭貳拾個、火藥貳包、底火火藥伍拾個、撞針支、
金屬槍管陸支、鋼珠伍拾顆、迷你砂輪機壹台、手持砂輪機壹台、電鑽壹台、工作鉗
台壹台及鑽床壹台，均沒收。
    事  實
一、甲○○於民國（下同）八十四年間，曾因違反肅清煙毒條例案件，經本院判處有
    期徒刑一年十月確定，於八十六年九月十一日縮刑期滿執行完畢。竟仍不知悔改
    ，未經許可，於九十年一月間，基於製造可發射子彈具有殺傷力之玩具手槍及製
    造具有殺傷力之子彈之概括犯意，先自台中市○○路之玩具模型店（店名及地址
    ，均不詳），連續三次，分別以新台幣（下同）三千元之代價購得掌心雷玩具手
    槍一支（含子彈二顆）、各以每枝五千元之代價購得奧地利克拉克玩具手槍一枝
    （含子彈七顆）、四五手槍二枝（含子彈十四顆）、左輪玩具手槍一枝、以每顆
    子彈六十元之代價購得玩具子彈多顆（詳細數目不詳）後，先後將之攜回其位於
    台中市○○里○○街六十二巷十之一號暫住處，同時再以其所有之迷你砂輪機一
    台、手持式砂輪機一台、電鑽一台、工作鉗台一台及鑽床等工具，並利用其先後
    在台中市建國市場建材行所購得之火藥及彈頭、鋼珠等為製造子彈之材料，先後
    將上揭玩具手槍或車通槍管，或更換己貫通之土造金屬槍管，或並更換土造金屬
    撞針，及將玩具子彈加裝鋼珠及裝入火藥、底火等方式，連續製造成可發射子彈
    具有殺傷力之掌心雷手槍一枝（槍枝管制編號0000000000）、奧地利
    克拉克手槍一枝（槍枝管制編號0000000000）、四五手槍二枝（槍枝
    管制編號分別為0000000000、３）、改造左輪手槍一枝（槍枝管制編
    號0000000000）及車造完成槍砲主要組成零件撞針二支，暨製造成可
    擊發具殺傷力之子彈十三顆（經採樣試射三顆），及已著手製造，因技術因素，
    致無法擊發之子彈五顆，而製造子彈未遂，完成後，即將上開槍、彈放置在台中
    縣沙鹿鎮○○路三一之二十九號住處，未經許放而持有上開具有殺傷力之槍枝及
    子彈。嗣分別（一）於九十年三月二十二日零時，其綽號「阿青」之友人，約其
    前往台中市○○路、黎明路附近見面，甲○○乃委請不知情之張淑真駕車搭載其
    應約，於同年月日一時三十分許，在台中市○○路、黎明路前，遇警臨檢，當場
    在該自用小客前座腳踏板上之黑色手提包內，扣得上開改造完成可發射子彈具有
    殺傷力之掌心雷手槍一枝（槍枝管制編號0000000000）、奧地利克拉
    克手槍一枝（槍枝管制編號0000000000）、四五手槍二枝（槍枝管制
    編號分別為0000000000、３）、子彈十七顆、半成品子彈二十個、彈
    頭二十三個、火藥二包（共計三點五公克）、底火火藥五十三個及撞針三枝（其
    中二枝係改造完成之槍砲主要組成零件），再前往甲○○之台中市○○里○○街
    六十二巷十之一號暫住處，再扣得土造金屬槍管六支（均非槍砲主要組成零件）
    、鋼珠五十顆、迷你砂輪機一台、手持砂輪機一台、電鑽一台、工作鉗台一台及
    鑽床一台；（二）於九十年六月十一日下午一時許，在沙鹿鎮○○路、正英路口
    ，為警發現其駕駛贓車（所涉竊盜部分，另由本院沙鹿簡易庭審理），而加以攔
    檢，而查悉上情，並扣得改造完成具有殺傷力之改造左輪手槍一枝（槍枝管制編
    號0000000000）、子彈一顆（不具殺傷力）、半成品子彈一顆。
二、案經台中市警察局第三分局報請臺灣臺中地方法院檢察署檢察官偵查起訴。
      理  由
一、訊據被告甲○○對右揭犯罪事實坦承不諱，又其先後二次為警查獲之改造玩具手
    槍五枝、子彈十八顆、槍管六枝、半成品子彈二十一顆、彈頭二十三顆、撞針三
    支經送鑑定結果為：（一）「掌心雷手槍一枝（槍枝管制編號00000000
    00），認係由仿德林吉雙管手槍製造之金屬玩具手槍車通槍管改造而成之改造
    手槍，機械性能良好，可供擊發子彈使用，認具殺傷力；奧地利克拉克手槍一枝
    （槍枝管制編號0000000000），認係由仿奧地利ＧＬＯＣＫ一七型半
    自動手槍製造之玩具手槍更換已貫通之土造金屬槍管改造而成之改造手槍，機械
    性能良好，可供擊發子彈使用，認具殺傷力；四五手槍二枝（槍枝管制編號00
    00000000—三），認均係由仿ＣＯＬＴ廠半自動手槍製造之金屬玩具手
    槍更換土造金屬撞針及已貫通之土造金屬槍管改造而成之改造手槍，機械性能良
    好，可供擊發子彈使用，認具殺傷力；子彈十七顆，其中十四顆，認均係由玩具
    子彈改造而成，具直徑約七㎜至九點五㎜金屬彈頭，採樣六顆試射，二顆可擊發
    ，認均具殺傷力，四顆無法擊發，認均不具殺傷力，另外三顆，認均係土造子彈
    ，具直徑七點五㎜至八㎜金屬彈頭，經採樣一顆試射，可擊發，認具殺傷力；槍
    管六枝，認均係土造金屬槍管半成品；彈頭二十三顆，認均係直徑約七㎜至九點
    四㎜土造金屬彈頭；撞針三支，認均係土造金屬撞針，半成品子彈二十顆，其中
    十二顆，係玩具金屬空彈殼，其中七顆均係土造子彈，具直徑約七點五㎜至八㎜
    金屬彈頭，不具底火、火藥，認均不具殺傷力，其中一顆係由玩具子彈改造而成
    ，具直徑七㎜金屬彈頭，不具底火、火藥，認不具殺傷力」，（二）「送鑑改造
    左輪手槍壹支（槍枝管制編號0000000000），認係仿ＳＭＩＴＨ＆Ｗ
    ＥＳＳＯＮ廠轉輪手槍製造之金屬玩具手槍車通轉輪槍及槍管內阻鐵改造而成之
    改造手槍，機械性能良好，可擊發適用子彈，認具殺傷力；送驗改造子彈二顆，
    一顆認係由玩具彈瞉加裝口徑０．２５吋之建築工業用彈及真徑８ＭＭ之金屬彈
    頭組合而成之改造子彈，經實際試射，無法擊發，認不具殺傷力，一顆認係玩具
    金屬瞉（可分解為二段）之前端。」，各有內政部警政署刑事警察局九十年四月
    十三日及六月二十二刑鑑字第四七六八四、八八０六四號鑑驗通知書各一份附卷
    足稽。又將扣案之火藥二包及彈匣、槍管、撞針送內政部警政署刑事警察局鑑驗
    ，結果為：「認係玩具槍用底火帽及底火片；送鑑撞針三支，其中二支，認係車
    造完成之土造金屬撞針，認均屬槍砲主要組成零件，其餘之彈匣三個、槍管六支
    及另外撞針一支，均不屬於槍砲彈藥刀械管制條例所列之槍砲主要組成零件」，
    有該局九十年五月十五日刑鑑字第六五三三六號鑑驗通知書及函覆本院之九十年
    七月十八日（九十）刑鑑字第一０九五九二號函各一份在卷可憑。此外，並有如
    事實欄所示之物扣案可稽，被告自白核與事實相符，本件事證已臻明確，被告之
    犯行堪以認定。
二、核被告所為，係犯槍砲彈藥刀械管制條例第十一條第一項未經許可，製造可發射
    子彈具有殺傷力之玩具手槍罪、同條例第十二條第一項未經許可，製造子彈罪及
    同條例第十二條第五項、第一項未經許可，製造子彈未遂罪。被告未經許可持有
    發射子彈具有殺傷力之玩具手槍、未經許可持有子彈、未經許可持有槍彈之主要
    組成零件之低度行為，應分別為未經許可製造可發射子彈具有殺傷力之玩具手槍
    、未經許可製造子彈之高度行為所吸收，不另論罪。被告先後多次製造可發射子
    彈之槍枝及子彈之行為（製造子彈之行為，分有既、未遂），均時間緊接，所犯
    罪名相同，顯係基於概括之犯意反覆為之，應分別論以連續犯，依刑法第五十六
    條之規定，各以未經許可製造可發射子彈具有殺傷力之玩具手槍既遂罪、未經許
    可製造子彈既遂罪一罪論，並分別加重其刑。被告所犯連續製造槍枝及製造子彈
    罪，係一行為而觸犯數罪名之想像競合關係，應從一重之連續製造具有殺傷力之
    玩具手槍罪，公訴人認係犯意各別，容有誤會，併此敘明。復查被告八十四年間
    ，曾因違反肅清煙毒條例案件，經本院判處有期徒刑一年十月確定，於八十六年
    九月十一日縮刑期滿執行完畢，有台灣高等法院被告全國前案紀錄表在卷可憑，
    其受有期徒刑執行完畢後，於五年以內再犯本件有期徒刑以上之罪，為累犯，應
    依刑法第四十七條之規定遞加重其刑。爰審酌被告之品行、製造及持有具殺傷力
    槍枝、子彈之行為，嚴重危害社會治安，且渠等持有槍枝、子彈及零件之數量不
    少，惟並未持之犯案及其等犯罪後之態度等一切情狀，量處如主文所示之刑，及
    就併科罰金部分，諭知易服勞役之折算標準。末查被告所製造而持有具殺傷力槍
    枝、子彈之行為，嚴重危及社會治安，且所製造之具有殺傷力之槍枝達五枝之久
    、子彈達十三顆，又有二枝撞針槍砲之主要組成零件，其數量已達危及社會治安
    ，本院考量其行為之嚴重性、所表現之危險性、行為人未來行為之期待性，顯有
    預防矯治其社會危險性之必要，爰依槍砲彈藥刀械管制條例第十九條第一項規定
    諭知於刑之執行完畢或赦免後，令入勞動場所強制工作三年（依保安處分執行法
    第四條之一第一項第四款、第一款規定，宣告多數強制工作，期間相同者，執行
    其一）。
三、扣案之掌心雷手槍一枝（槍枝管制編號0000000000）、奧地利克拉克
    手槍一枝（槍枝管制編號0000000000）、四五手槍二枝（槍枝管制編
    號0000000000、３）、改造左輪手槍一枝（槍枝管制編號00000
    00000）、改造子彈十顆（原本十三顆送鑑定時已試射三顆），均具殺傷力
    ，而土造金屬撞針二支，則為槍砲主要組成零件，而均屬違禁物，應依刑法第三
    十八條第一項第一款之規定宣告沒收之。另扣案之半成品子彈二十一個、彈頭二
    十三個、火藥二包（共計三點五公克）、底火火藥五十三個、撞針一支、金屬槍
    管六支、鋼珠五十顆、迷你砂輪機一台、手持砂輪機一台、電鑽一台、工作鉗台
    一台及鑽床一台，係被告所有供本件犯罪所用之物，業據被告供承在卷，該等物
    品應依刑法第三十八條第一項第二款之規定宣告沒收之。至於經改造而無法擊發
    子彈之五顆及改造十三顆子顆中之三顆經送鑑定時已試射用盡，均不再屬違禁物
    或供本件犯罪所用之物，故前開物品均不為沒收之諭知，附此說明。
據上論斷，應依刑事訴訟法第二百九十九條第一項前段，槍砲彈藥刀械管制條例第十
一條第一項、第十二條第一項、第五項、第十九條第一項，刑法第十一條前段、第五
十六條、第五十五條、第四十七條、第四十二條第二項、第三項、第三十八條第一項
第一款、第二款，罰金罰鍰提高標準條例第二條，判決如主文。
中       華        民        國     九十     年    十     月     九     日
                                     台灣台中地方法院刑事第一庭
                                          法  官  吳  進  發
右正本證明與原本無異。
如不服本判決，應於判決送達後十日內向本院提出上訴狀，上訴於臺灣高等法院臺中
分院( 須附繕本 )。
                                          書記官
中       華        民        國     九十     年    十     月    十五    日


司法院資訊處製作；財團法人民間司法改革基金會備份。
